# 在建工程利息资本化问题

提问人：totem89 时间：2016-10-28 16:38:43
忘了说一点，企业没有借入专门借款，只有一般借款，现在比较纠结的是在工程款只用的从客户处收到的承兑汇票来支付的情况下，是否不太好认定建设工程占用了一般借款。

回答人：chenyiwei
对一般借款费用的资本化问题应从严把握，另外可资本化的借款费用仅限于真实发生的借款费用，你说的情况费用化较为妥当。